【裁判字號】    97,易,44
【裁判日期】    970320
【裁判案由】    竊盜
【裁判全文】
臺灣新竹地方法院刑事判決                97年度易字第44號
    公  訴  人  臺灣新竹地方法院檢察署檢察官
    被      告  丙○○
                          巷1.
    被      告  乙○○
                          3號.
上列被告因竊盜案件，經檢察官提起公訴（96年度偵字第6530、
7589號），本院依簡式審判程序判決如下：
    主  文
丙○○共同攜帶兇器竊盜，處有期徒刑捌月，緩刑年。扣案之
鐵剪壹支、手電筒貳支、十字起子貳支、榔頭壹支、膠帶壹捲，
均沒收。
乙○○共同攜帶兇器竊盜，累犯，處有期徒刑壹年。扣案之鐵剪
壹支、手電筒貳支、十字起子貳支、榔頭壹支、膠帶壹捲，均沒
收。
    事  實
一、乙○○前於民國94年間，因搶奪案件，經本院於94年9月19
    日以94年度訴字第590號判處有期徒刑8月確定。又於94年間
    ，因違反毒品危害防制條例案件，經本院新竹簡易庭於95年
    1月14日以94年度竹簡字第1067號判處有期徒刑3月、諭知易
    科罰金折算標準確定。上開2案件接續執行，並於95年7月10
    日縮刑期滿執行完畢。
二、丙○○、乙○○意圖為自己不法所有之竊盜犯意聯絡，於民
    國96年10月30日晚間10時許，共同攜帶客觀上足供兇器使用
    之之十字起子、榔頭、鐵剪等物，至新竹縣寶山鄉○○村○
    ○○○道，由丙○○以十字起子將路燈基座蓋子打開，乙○
    ○以榔頭將保護電纜線之塑膠外殼敲破，取出其中之電纜線
    後以鐵剪剪斷，以此方式竊取共約30公斤電纜線，得手後，
    尚未離開現場時，為巡邏警員查覺有異，遂當場逮捕丙○○
    ，而乙○○則趁隙逃逸。並扣得14mm電纜線1捆（重30公斤
    、業經領回）及乙○○所有、供竊取電纜線所用之鐵剪1支
    、手電筒1支，及丙○○所有、供竊取電纜線所用之十字起
    子2支、榔頭1支、手電筒1支、膠帶1捲。
三、案經新竹縣警察局竹東分局報告臺灣新竹地方法院檢察署檢
    察官偵查起訴。
    理  由
甲、程序部分
    本件被告丙○○、乙○○所犯竊盜罪，係非死刑、無期徒刑
    、最輕本刑為年以上有期徒刑之罪，被告於本院準備程序
    進行中，就被訴事實為有罪之陳述，經本院合議庭認合於刑
    事訴訟法第273條之1第1項之規定，裁定進行簡式審判程序
    。
乙、實體部分
一、訊據被告丙○○、乙○○對於事實二所載之犯罪事實，於本
    院審理中自白認罪，並經被害人甲○○於警詢中指述遭竊情
    節在卷可查，且經被告丙○○以證人身分在本院審理中證述
    歷歷，復有贓物認領保管單、新竹縣警察局竹東分局扣押筆
    錄、現場照片12幀附卷可稽，另有被告乙○○所有、供竊取
    電纜線所用之鐵剪1支、手電筒1支，及被告丙○○所有、供
    竊取電纜線所用之十字起子2支、榔頭1支、手電筒1支、膠
    帶1捲扣案可資佐證。是認被告2人上開自白內容應與事實相
    符，從而，本件事證已臻明確，被告2人竊盜犯行，均堪予
    認定，自應依法予以論罪科刑。
二、論罪科刑
（一）被告丙○○、乙○○2人行竊時，持用鐵剪1支、十字起子
      2支、榔頭1支，客觀上足以對人之生命、身體安全構成威
      脅且具有危險性，應屬兇器，核犯刑法第321條第1項第3
      款之攜帶兇器竊盜罪。
（二）被告2人間，有犯意之聯絡及行為之分擔，為共同正犯
（三）被告乙○○有事實一所載之前案紀錄，並於95年7月10日
      縮刑期滿執行完畢等情，有臺灣高等法院被告前案紀錄表
      、在監在押全國紀錄表附卷可佐，被告乙○○前受有期徒
      刑之執行完畢後，其於5年以內故意再犯本件有期徒刑以
      上之罪，為累犯，應依刑法第47條第1項之規定，加重其
      刑。
（四）爰審酌被告2人正值青年，當力圖向上，猶思不勞而獲，
      竟竊取他人財物供己所用，致被害人遭受財產上損害，併
      審酌其行竊手段、方式，所生危害程度，被告丙○○犯後
      坦承犯行堪稱態度良好，而被告乙○○居於主導地位，犯
      後飾詞狡辯態度不佳，嗣經本院傳訊相關證人後，始坦承
      犯行等一切情狀，認公訴人求處被告丙○○有期徒刑8月
      、被告乙○○有期徒刑1年尚屬允當，爰分別量處如主文
      所示之刑。
三、末查，被告丙○○未曾因故意犯罪受有期徒刑以上刑之宣告
    ，有臺灣高等法院被告前案紀錄表在卷足按，其因一時失慮
    致罹刑章，犯罪後坦承犯行，態度良好，經此次偵審程序，
    當知所警惕，信無再犯之虞，本院認其所受宣告之刑以暫不
    執行為適當，故依刑法第74條第1項第1款之規定，併予宣告
    緩刑3年，以啟自新。
四、扣案之鐵剪1支、手電筒2支、十字起子2支、榔頭1支、膠帶
    1捲，分屬被告2人所有、供犯前揭竊盜罪所用之物，依刑法
    第38條第1項第2款規定，併予宣告沒收。
五、據上論斷，應依刑事訴訟法第273條之1第1項、第299條第1
    項前段，刑法第28條、第321條第1項第3款、第47條第1項、
    第74條第1項第1款、第38條第1項第2款，判決如主文。
本案經檢察官魏廷勳到庭執行職務。
中    華    民    國    97    年    3     月    20    日
                            刑事第三庭法  官    黃美文
以上正本證明與原本無異。
如不服本判決應於收受本判決後10日內向本院提出上訴書狀，其
未敘述上訴理由者，並得於提起上訴後10日內向本院補提理由書
狀 (均須按他造當事人之人數附繕本)「切勿逕送上級法院」。
中    華    民    國    97    年    3     月    20    日
                                      書記官    陳怡芳
附錄本案論罪科刑所適用法條全文：
刑法第321條第1項第3款：
犯竊盜罪而有左列情形之一者，處六月以上、五年以下有期徒刑
：
三、攜帶兇器而犯之者。


司法院資訊處製作；財團法人民間司法改革基金會備份。
